臺灣臺中地方法院簡易民事判決
　　　　　 111年度沙簡字第458號
原      告  呂家融  
被      告  羅凱倫  


上列當事人間請求清償債務事件，本院於民國111年10月18日言
詞辯論終結，判決如下：
    主      文
原告之訴駁回。
訴訟費用由原告負擔。
    事實及理由
一、原告主張：被告於民國108年12月26日向原告收取新臺幣（
    下同）34萬元，作為購買越南胡志明市的房子訂金，雙方約
    定若被告無法執行轉讓2間房子的所有權給原告，被告即應
    歸還34萬元訂金給原告，兩造並簽訂合約書。嗣後，因房子
    無法過戶，被告遂分別於110年8月9日、同年9月10日、同年
    10月7日各轉帳3萬元給原告，迄今尚欠25萬元未給付。為此
    ，原告依契約之法律關係，提起本件訴訟。並請求法院判決
    ：（一）被告應給付原告25萬元，及自108年12月26日起至
    清償日止，依照年息5％計算之利息。（二）訴訟費用由被告
    負擔。
二、被告抗辯：被告於108年7月30日投資虛擬貨幣於越南房產公
    司訂購13戶房子。108年8月間原告透過友人介紹，被告讓渡
    2戶給原告。110年8月間原告因家有急用向被告借款9萬元。
    因疫情關係，無法出國處理，被告雖多次聯繫越南房產公司
    ，但聯繫不上，被告因投資虛擬貨幣理財不當嚴重損害金錢
    及個人名譽。並聲明：駁回原告之訴，訴訟費用由原告負擔
    。
三、法院之判斷：
（一）原告主張與被告簽定買賣契約，約定由原告以34萬元之價
      格，向被告購買越南胡志明市房子2戶之事實，已據提出
      合約書1紙為證，此部分且為被告所不爭執，應可採信。
（二）又被告曾給付原告9萬元，此有被告所提出之存款交易明
      細為證，且為原告所不爭執，亦可認定。
（三）民法第229條規定：「給付有確定期限者，債務人自期限
      屆滿時起，負遲延責任。」、「給付無確定期限者，債務
      人於債權人得請求給付時，經其催告而未為給付，自受催
      告時起，負遲延責任。其經債權人起訴而送達訴狀，或依
      督促程序送達支付命令，或為其他相類之行為者，與催告
      有同一之效力。」、「前項催告定有期限者，債務人自期
      限屆滿時起負遲延責任。」經查，雙方簽定之合約書記載
      「甲方（指原告）支付340000元台幣給乙方（指被告）買
      越南胡志明市的房子2戶，甲方預計2019年12月26日完款
      予乙方，交屋時乙方應執行轉讓2間房子的所有權給甲方
      ，如果無法執行轉讓，乙方應歸還340000元台幣給甲方。
      唯恐口說無憑，特立此約，並以台中地方法院為第1審管
      轄法院。」依據此約定內容，原告給付34萬元給被告之期
      限明訂為2019年12月26日，但被告交付房子的期限則未明
      示約定。原告雖主張應以被告與第三人簽定之契約所約定
      之18個月為被告之給付期限，但此係被告與第三人之約定
      內容，並非兩造間已達成將此視為被告給付期限之合意。
      因此，本院認為本件兩造間之買賣契約，就被告應給付部
      分，並無確定期限。亦即，原告得隨時向被告請求給付，
      且經原告催告而被告未為給付，則自受催告時起，被告應
      負遲延責任。
（四）又民法第254條規定：「契約當事人之一方遲延給付者，
      他方當事人得定相當期限催告其履行，如於期限內不履行
      時，得解除其契約。」本件原告並未提出任何證據，證明
      其已向被告催告履行，且於被告遲延給付後，復已定相當
      期限對被告催告履行，則原告自不得以被告遲延給付為理
      由，主張解除買賣契約，而要求被告返還價金。再者本件
      亦無證據證明被告有民法第226條規定之因可歸責於債務
      人之事由，致給付不能之情形，則原告亦不生依民法第25
      6條規定解除契約之情形。
（五）本件雙方所簽定之買賣合約，既然未經過解除契約之程序
      ，則此買賣契約仍具有效力，被告受領買賣價金之法律上
      原因仍屬存在，原告請求被告返還買賣價金，應無理由。
四、綜上說明，本件原告並未將買賣契約解除，則其請求被告應
    返還買賣價金250,000元及自受領時即108年12月26日起至清
    償日止，依照年息5％計算之利息，為無理由，應予駁回。
五、本件事證已臻明確，兩造其餘提出之攻擊、防禦方法及證據
    ，經審酌後核與判決結果不生影響，爰不一一論述，附此敘
    明。　　
六、訴訟費用負擔之依據：民事訴訟法第78條。
中　　華　　民　　國　　111 　年　　11　　月　　1 　　日
                        臺灣臺中地方法院沙鹿簡易庭
                            法  官  劉國賓
以上為正本，係照原本作成。
如不服本判決，應於判決送達後20日內向本院提出上訴狀並表明
上訴理由（須附繕本）；如委任律師提起上訴者，應一併繳納上
訴審裁判費。
中　　華　　民　　國　　111 　年　　11　　月　　1 　　日
                            書記官  張隆成